【裁判字號】    98,裁,174
【裁判日期】    980122
【裁判案由】    聲請迴避
【裁判全文】
最  高  行  政  法  院  裁  定
                                       98年度裁字第174號
抗  告  人  甲○○
上列抗告人因與相對人高雄市政府衛生局間聲請迴避事件，對於
中華民國97年11月4日高雄高等行政法院97年度聲字第11號裁定
，提起抗告，本院裁定如下︰
    主  文
抗告駁回。
抗告訴訟費用由抗告人負擔。
    理  由
一、按抗告法院認抗告為不合法或無理由者，應為駁回抗告之裁
    定。
二、本件原裁定以：聲請人係以原審法院法官蘇秋津曾參與原審
    97年度訴字第170號（原裁定誤載為第70號）事件之裁判，
    又參與聲請人另行提起之原審97年度訴字第540號訴訟事件
    ，違反行政訴訟法第19條第3款應自行迴避之規定，乃依同
    法第20條準用民事訴訟法第33條第1項第1款規定聲請法官迴
    避，然查原審97年訴字第170號事件為行政訴訟事件，並非
    民事或刑事訴訟事件，核與行政訴訟法第19條第3款「曾參
    與該訴訟事件相牽涉之民刑事裁判者。」之要件不合，其聲
    請自無從准許等由，駁回抗告人在原審之聲請。
三、抗告意旨猶以：蘇法官既已參與原審97年度訴字第170號判
    決，依法自不得再參與抗告人另案提起之原審97年度訴字第
    540號事件審理，原裁定顯屬違法，應予廢棄等語。按行政
    訴訟法第19條第3款規定「法官有左列情形之一者，應自行
    迴避，不得執行職務：三、曾參與該訴訟事件相牽涉之民刑
    事裁判者」。經核蘇法官前參與之原審97年訴字第170號事
    件為抗告人向高雄市政府申請使用府前廣場以為集會遭駁回
    而提起之行政訴訟事件，並非與97年度訴字第540號事件(抗
    告人與高雄市政府衛生局間之行政爭訟)相牽涉之民事或刑
    事訴訟事件，核與行政訴訟法第19條第3款之要件不合；又
    本件抗告人主張，蘇法官先後承辦其為原告之二訴訟事件一
    節，雖屬事實，尚難據之認蘇法官對於訴訟標的有特別利害
    關係，或與當事人之一造有密切之交誼或嫌怨，或有基於其
    他情形客觀上足認其執行職務有偏頗之虞。原裁定駁回抗告
    人在原審之聲請，核無違誤。抗告人對於業經原裁定已詳予
    論述不採之事由再予爭執，核屬法律上見解之歧異，要難謂
    為原裁定有違背法令之情形。本件抗告論旨以原裁定違法，
    求予廢棄，難認有理由，應予駁回。
四、據上論結，本件抗告為無理由。依行政訴訟法第104條、民
    事訴訟法第95條、第78條，裁定如主文。
中    華    民    國    98    年    1     月    22    日
                    最高行政法院第七庭
                        審判長法官  藍  獻  林
                              法官  廖  宏  明
                              法官  張  瓊  文
                              法官  姜  素  娥
                              法官  林  文  舟
以  上  正  本  證  明  與  原  本  無  異
中    華    民    國    98    年    1     月    23    日
                              書記官  阮  思  瑩


司法院資訊處製作；財團法人民間司法改革基金會備份。
